【裁判字號】    98,易,899
【裁判日期】    981225
【裁判案由】    竊盜
【裁判全文】
臺灣桃園地方法院刑事判決               98年度易字第899號
公  訴  人  臺灣桃園地方法院檢察署檢察官
被      告  庚○○
上列被告因加重竊盜案件，經檢察官提起公訴（臺灣桃園地方法
院檢察署98年度偵字第9850號、第14063 號、第14332 號），嗣
被告於本院準備程序為有罪之陳述，改依簡式審判程序審理，並
判決如下：
    主    文
庚○○結夥三人以上，攜帶兇器竊盜，處有期徒刑玖月；又結夥
三人以上，攜帶兇器竊盜，處有期徒刑玖月；又結夥三人以上，
攜帶兇器竊盜，處有期徒刑玖月。應執行有期徒刑壹年捌月。
    犯罪事實
一、庚○○前於（一）民國89年間因施用毒品案件，經臺灣板橋
    地方法院以89年度毒聲字第2729號裁定送觀察、勒戒，因認
    無繼續施用毒品傾向，經臺灣板橋地方法院檢察署檢察官於
    89年5 月12日以89年度毒偵字第2462號為不起訴處分確定，
    並於同日釋放出所。（二）再於同年間因施用毒品案件，經
    同院以89年度毒聲字第4223號裁定送觀察、勒戒，因認無繼
    續施用毒品傾向，由臺灣板橋地方法院檢察署檢察官於89年
    7 月21日以89年度毒偵字第4815號為不起訴處分確定，並於
    89年7 月24日釋放出所。（三）復於同年間因贓物、妨害公
    務案件，經臺灣士林地方法院以90年度易緝字第27號各判處
    有期徒刑3 月、7 月，應執行有期徒刑9 月確定。（四）又
    於同年間因竊盜案件，經臺灣高等法院以91年度上易字第33
    86號判處有期徒刑2 年6 月確定。（五）再於90年間因施用
    第1 、2 級毒品案件，由檢察官聲請強制戒治及提起公訴，
    戒治部分，經臺灣臺北地方法院以90年度毒聲字第324 號令
    入戒治處所施以強制戒治，於戒治期間再由該院以90年度毒
    聲字第1748號裁定停止戒治，所餘戒治期間付保護管束，於
    90年9 月24日釋放出所，並於91年2 月8 日保護管束期間執
    行完畢；起訴部分經臺灣臺北地方法院以90年度訴字第352
    號各判處有期徒刑8 月、5 月，應執行有期徒刑11月確定，
    並與上述（三）、（四）案經法院裁定應執行有期徒刑4 年
    6 月確定，並於94年6 月16日假釋出獄，假釋期滿日期為95
    年2 月21日（殘餘刑期有期徒刑8 月又5 日）；（六）復於
    假釋期間又因施用毒品案件，經臺灣板橋地方法院以94年度
    簡上字第606 號判處有期徒刑6 月確定，並另經法院撤銷上
    開假釋；（七）再於95年間因竊盜案件，經同院以95年度易
    字第991 號判處有期徒刑1 年確定；（八）復於同年間因施
    用第1 、2 級毒品案件，經同院以95年度訴字第1717號各判
    處有期徒刑8 月、6 月確定，應執行有期徒刑1 年確定；上
    開（六）、（七）、（八）案再經同院以96年度聲減字第68
    16號裁定減刑，並定應執行有期徒刑11月，復與上開（三）
    、（四）、（五）案之殘刑接續執行，嗣於97年1 月25日假
    釋出監並付保護管束，原於97年5 月5 日假釋期滿。嗣因施
    用毒品案件，經同院以97年度易緝字第170 號判處有期徒刑
    6 月確定，前開假釋另經撤銷（均不構成累犯），仍不知悔
    改，而為下列犯行：（一）庚○○於98年5 月3 日中午12時
    許（起訴書誤載為下午4 時40分許），與乙○○、己○○（
    另行審結）3 人共同基於意圖為自己不法所有之犯意聯絡，
    由庚○○駕駛某車牌號碼不詳之自用小貨車搭載乙○○及己○○，至桃園縣平鎮市○○街353 巷11號前，趁無人之際，
    由乙○○、己○○一前一後負責把風，庚○○則持其所有足
    以傷害他人生命、身體，客觀上具有危險性，可供兇器使用
    之六角扳手1 支，破壞戊○○所有車牌號碼KF-8135 號自用
    小貨車（價值約新臺幣（下同）2 萬元）之車門鎖及電門鎖
    ，竊得上開自用小貨車後逃離現場，嗣後丟棄於桃園縣大溪
    鎮金面山旁產業道路上。（二）庚○○另於98年5 月4 日上
    午2 時許（起訴書誤載為上午6 時10分許），與乙○○、己○○3 人共同基於意圖為自己不法所有之犯意聯絡，分別由
    己○○搭載乙○○，庚○○自行騎乘車牌號碼不詳之機車，
    至臺北縣新莊市○○村○○○路86巷10號前，趁無人之際，
    由乙○○、己○○一前一後負責把風，庚○○則持其所有足
    以傷害他人生命、身體，客觀上具有危險性，可供兇器使用
    之六角扳手1 支，破壞丙○○所有車牌號碼DN-3657 號自用
    小客車（價值約5 至6 萬元）之車門鎖及電門鎖，竊得上開
    自用小客車後逃離現場。（三）庚○○又於98年5 月5 日上
    午2 時許，與乙○○、己○○、甲○○（另行審結）4 人共
    同基於意圖為自己不法所有之犯意聯絡，由己○○駕駛前開
    竊得之DN-3657 號自用小客車，搭載乙○○、庚○○及甲○○，至桃園縣龍潭鄉○○路68號前，趁無人之際，由乙○○
    、甲○○及己○○負責在前開小客車內把風，再由庚○○持
    其所有足以傷害他人生命、身體，客觀上具有危險性，可供
    兇器使用之六角扳手1 支，破壞丁○○所有車牌號碼FP-496
    0 號自用小貨車之車門鎖及電門鎖竊得上開自用小貨車得逞
    後，即由庚○○駕駛該自用小貨車，跟隨己○○所駕駛並搭
    載乙○○及甲○○之車牌號碼DN-3657 號自用小客車後逃離
    現場。
二、案經丁○○訴由桃園縣政府警察局龍潭分局移請臺灣桃園地
    方法院檢察署檢察官偵查後提起公訴，經本院改適用簡式審
    判程序審理。
    理    由
一、本件被告庚○○所犯為死刑、無期徒刑、最輕本刑為3 年以
    上有期徒刑以外之罪，其於準備程序進行中，就被訴事實為
    有罪之陳述，經告知簡式審判程序之旨，並聽取公訴人及被
    告之意見後，本院認為適宜依刑事訴訟法第273 條之1 第1
    項規定，裁定進行簡式審判程序，且依同法第273 條之2 、
    第159 條第2 項之規定，不適用傳聞法則有關限制證據能力
    之相關規定，合先敘明。
二、上揭犯罪事實，業據被告於本院準備程序中坦承不諱，且經
    被害人即證人戊○○、丙○○、丁○○於警詢中證述明確，
    又核與共同被告乙○○、己○○、甲○○於偵查中所述之情
    節相符，並有贓物認領保管單3 紙、桃園縣政府警察局車輛
    尋獲電腦輸入單3 紙、查獲現場照片、監視錄影器翻拍照片
    等附卷可稽，足認被告上開具任意性之自白，確與事實相符
    ，堪予採信。從而，本件事證明確，被告上揭竊盜犯行，堪
    以認定。
三、按刑法第321 條第1 項第3 款之攜帶兇器竊盜罪，係以行為
    人攜帶兇器竊盜為其加重條件，此所謂兇器，其種類並無限
    制，凡客觀上足對人之生命、身體、安全構成威脅，具有危
    險性之兇器均屬之，且祇須行竊時攜帶此種具有危險性之兇
    器為已足，並不以攜帶之初有行兇之意圖為必要（最高法院
    79年臺上字第5253號判例意旨足資參照），查本案被告庚○○歷次行竊所用之六角扳手1 把，屬質地堅硬且足以破壞車
    鎖、電門鎖而客觀上足對人之生命、身體、安全構成威脅，
    而屬具有危險性之兇器，核被告庚○○所為，均係犯刑法第
    321 條第1 項第3 款、第4 款之結夥三人以上攜帶兇器竊盜
    既遂罪。起訴書所犯法條漏列刑法第321 條第1 項第4 款，
    應予補充。被告庚○○及共同被告乙○○、己○○3 人就犯
    罪事實欄一、（一）、（二）所載竊盜犯行，被告庚○○及
    共同被告乙○○、己○○、甲○○4 人就犯罪事實欄一、（
    三）所載竊盜犯行間，皆具有犯意聯絡、行為分擔，均應依
    刑法第28條規定論以共同正犯。被告所為上述3 次竊盜犯行
    ，其犯意各別，行為互殊，應分論併罰。爰審酌被告前有如
    上述之多項犯罪前科，有臺灣高等法院被告前案紀錄表在卷
    可稽，被告屢次於假釋期間犯罪，雖正值壯年，卻不思循正
    當工作途徑獲取生活所需，竟圖以竊取他人財物之方式不勞
    而獲，法治觀念已有偏差，所為結夥三人以上攜帶兇器竊盜
    犯行，對社會秩序亦有危害，惟念及其犯後主動坦承犯行，
    表示悔悟，堪認其確已知自省，並兼衡被告之犯罪動機、智
    識程度、品行及參與犯罪之程度等一切情狀，量處如主文所
    示之刑，並定應執行刑，以資懲戒。又未扣案之六角扳手1
    支，雖為被告所有且為竊取上開車牌號碼KF-8135 號自用小
    貨車、車牌號碼DN-3657 號自用小客車及車牌號碼FP-4960
    號自用小貨車所用之物，此據被告於審理時坦認不諱，惟被
    告既供承其不知該六角扳手之去向，為免將來執行上之困難
    ，爰不為沒收之宣告，併此敘明。
據上論斷，應依刑事訴訟法第273 條之1 第1 項、第299 條第1
項前段，刑法第28條、第321 條第1 項第3 款、第4 款，判決如
主文。
本案經檢察官吳美文到庭執行職務。
中    華    民    國    98    年    12    月    25    日
                  刑事第五庭  法  官  張詠晶
以上正本證明與原本無異。
如不服本判決應於收受本判決後10日內向本院提出上訴書狀，並
應敘述具體理由，如未敘述上訴理由者，應於上訴期間屆滿後20
日內補提理由書狀於本院（均須按他造當事人之人數附繕本）「
切勿逕送上級法院」。
                              書記官  王峻宏
中    華    民    國    98    年    12    月    31    日
附錄本案論罪科刑依據之法條：
中華民國刑法第321條（加重竊盜罪）
犯竊盜罪而有左列情形之一者，處6 月以上、5 年以下有期徒刑
：
一、於夜間侵入住宅或有人居住之建築物、船艦或隱匿其內而犯
    之者。
二、毀越門扇、牆垣或其他安全設備而犯之者。
三、攜帶兇器而犯之者。
四、結夥三人以上而犯之者。
五、乘火災、水災或其他災害之際而犯之者。
六、在車站或埠頭而犯之者。
前項之未遂犯罰之。

司法院資訊處製作；財團法人民間司法改革基金會備份。
